臺灣板橋地方法院刑事判決　　　　　　　　　　　　九十二年度易字第一四三三號
　　公　訴　人　臺灣板橋地方法院檢察署檢察官
　　被　　　告　己○○
右列被告因竊盜等案件，經檢察官提起公訴（九十一年度偵字第一一四七一）及移送
併辦（臺灣桃園地方法院檢察署九十二年度偵緝字第五○三號、九十二年度偵字第五
五四六、六七○○號），本院依簡式審判程序審理，判決如左：
    主  文
己○○連續以詐術得財產上不法之利益，處有期徒刑伍月，如易科罰金以佰元折算
壹日。
    事  實
一、己○○意圖為自己不法之所有，基於概括之犯意，連續於：
  (一)民國九十年十月九日凌晨二時十八分至二時三十八分許，在臺北縣永和市○○路
    三十九巷十七號三樓友人官建賢住處，以電腦連接網際網路至遊戲橘子數位科技
    股份有限公司（以下簡稱遊戲橘子公司）之「天堂」線上遊戲，並未經丙○○之
    同意，即以丙○○所有之帳號「00000000」及密碼登入「勝利」伺服器內名為「
    黃金獵豬」之虛擬人物，使遊戲橘子公司因而陷於錯誤，誤以為係丙○○本人親
    自上網玩取天堂線上遊戲，而提供該線上遊戲伺服主機予己○○使用，己○○因
    而詐得免予消耗點數、支付對價之不法利益（按參與遊戲之玩家必須購買點數，
    並透過電腦連接網際網路登入遊戲橘子公司所設置之特定伺服器，方得參與天堂
    線上遊戲），得以連結進入天堂線上遊戲並操作以「00000000」遊戲帳號登記之
    虛擬人物「黃金獵豬」，取得對於該帳號之支配權。己○○同時並以自己所有之
    「jogsejogse」遊戲帳號登入天堂線上遊戲同一「勝利」伺服器，同時操作該遊
    戲帳號之某虛擬人物，而將「黃金獵豬」之虛擬人物所擁有之無法複製之虛擬裝
    備、武器、道具（此等虛擬裝備、武器、道具在虛擬空間即天堂線上遊戲時，須
    以該線上遊戲所使用之「天幣」即「金幣」《指在該虛擬空間中所使用之貨幣》
    購買，惟現實生活中，仍具有一定財產上交易價值之電磁紀錄《如「天幣」與新
    臺幣得約定交易價格一定之比例匯兌，或逕以一定價值之新臺幣購買虛擬裝備、
    武器、道具》），將此等高價值之多項虛擬裝備、武器、道具直接給予自己所同
    時操作之另一虛擬人物（以「jogsejogse」遊戲帳號登記之虛擬人物）身上，破
    壞丙○○透過所擁有之虛擬角色對該等具有現實生活財產價值之虛擬裝備、武器
    、道具之持有支配狀態，建立自己之持有支配關係。嗣丙○○發覺異常，於九十
    年十月十二日報警，始循線查知上情。
  (二)九十一年三月二日凌晨一時四十九分至一時五十五分許（起訴書誤載為九十一年
    三月二十一日凌晨一時五十分許），在永和市○○街一四三巷一號五樓五○三室
    至遊戲橘子公司之「天堂」線上遊戲，並未經甲○○之同意，即以甲○○所有之
    帳號「zzdfgert」及密碼登入「愛神」伺服器內名為「POP 小酷弟」之虛擬人物
    ，使遊戲橘子公司因而陷於錯誤，誤以為係甲○○本人親自上網玩取天堂線上遊
    戲，而提供該線上遊戲伺服主機予己○○使用，己○○因而詐得免予消耗點數、
    支付對價之不法利益，得以連結進入天堂線上遊戲並操作以「zzdfgert」遊戲帳
    號登記之虛擬人物「POP 小酷弟」，取得對於該帳號之支配權。己○○同時並以
    其以不詳方法取得之「000000000 」遊戲帳號（登記名義人「張延堂」）登入天
    堂線上遊戲同一「愛神」伺服器，同時操作該遊戲帳號之虛擬人物「一小卡王一
    」，而將「POP 小酷弟」之虛擬人物所擁有之無法複製之虛擬裝備、武器、道具
    ，將此等高價值之多項虛擬裝備、武器、道具直接給予自己所同時操作之另一虛
    擬人物「一小卡王一」身上，破壞甲○○透過所擁有之虛擬角色對該等具有現實
    生活財產價值總計約新臺幣五萬元之虛擬裝備、武器、道具之持有支配狀態，建
    立自己之持有支配關係。嗣甲○○發覺異常，於九十一年四月二十三日報警，始
    循線查知上情。
  (三)九十一年三月十五日上午九時三十五分至九時四十三分許，在永和市○○街一四
    三巷一號五樓五○三室居住處所內，以電腦連接網際網路（係向鄰居林駿宏分租
    中華電信之ＡＤＳＬ）至遊戲橘子公司之「天堂」線上遊戲，並未經戊○○之同
    意，即以戊○○所有之帳號「screamaoa 」及密碼登入「愛神丘比特」伺服器內
    名為「魔狼大將」之虛擬人物，使遊戲橘子公司因而陷於錯誤，誤以為係戊○○
    本人親自上網玩取天堂線上遊戲，而提供該線上遊戲伺服主機予己○○使用，己○○因而詐得免予消耗點數、支付對價之不法利益，得以連結進入天堂線上遊戲
    並操作以「scrcamaoa 」遊戲帳號登記之虛擬人物「魔狼大將」，取得對於該帳
    號之支配權。己○○同時並以其以不詳方法取得之「000000000 」遊戲帳號（登
    記名義人「張延堂」）登入天堂線上遊戲同一「愛神丘比特」伺服器，同時操作
    該遊戲帳號之虛擬人物「一小卡王一」，而將「魔狼大將」之虛擬人物所擁有之
    無法複製之虛擬裝備、武器、道具，將此等高價值之多項虛擬裝備、武器、道具
    直接給予自己所同時操作之另一虛擬人物「一小卡王一」身上，破壞戊○○透過
    所擁有之虛擬角色對該等具有現實生活財產價值總計約新臺幣二萬元之虛擬裝備
    、武器、道具之持有支配狀態，建立自己之持有支配關係。嗣戊○○發覺異常，
    於九十一年三月十七日報警，始循線查知上情。
  (四)九十一年七月三日凌晨三時三十七分至上午七時零一分許，在永和市○○路○○
    路咖啡店內，以電腦連接網際網路至遊戲橘子公司之「天堂」線上遊戲，並未經
    乙○○、丁○○姊妹之同意，即以乙○○所有之帳號「0000000000」及密碼登入
    「愛神」伺服器內名為「火舞兒」之虛擬人物，及以丁○○所有之帳號「000000
    0000」及密碼登入「愛神」伺服器內名為「小莉兒」之虛擬人物，使遊戲橘子公
    司因而陷於錯誤，誤以為分別係乙○○、丁○○本人親自上網玩取天堂線上遊戲
    ，而提供該線上遊戲伺服主機予己○○使用，己○○因而詐得免予消耗點數、支
    付對價之不法利益，得以連結進入天堂線上遊戲並操作以「0000000000」遊戲帳
    號登記之虛擬人物「火舞兒」，取得對於該帳號之支配權，及操作以「00000000
    00」遊戲帳號登記之虛擬人物「小莉兒」，取得對於該帳號之支配權。己○○同
    時並以其所使用之「Ｚ000000000」遊戲帳號登入天堂線上遊戲同一「愛神」伺服
    器，同時操作該遊戲帳號之虛擬人物「力騎123 」，而將「火舞兒」、「小莉兒
    」之虛擬人物所擁有之無法複製之虛擬裝備、武器、道具，將此等高價值之多項
    虛擬裝備、武器、道具分別直接給予自己所同時操作之另一虛擬人物「力騎123
    」身上，分別破壞乙○○、丁○○透過所擁有之虛擬角色對該等具有現實生活財
    產價值各總計約新臺幣五萬元、四萬元之虛擬裝備、武器、道具之持有支配狀態
    ，建立自己之持有支配關係。嗣乙○○、丁○○發覺異常，分別於九十一年七月
    五日、同年七月九日報警，始循線查知上情。
二、案經甲○○訴由臺中市警察局移送臺灣板橋地方法院檢察署檢察官偵查起訴（右
    揭(二)部分），及丙○○訴由彰化縣警察局移送臺灣臺北地方法院檢察署呈請臺灣
    高等法院檢察署檢察長令核轉臺灣桃園地方法院檢察署檢察官函移併案審理（右
    揭(一)部分），及臺南市警察局第三分局報請臺灣臺南地方法院檢察署呈請臺灣高
    等法院檢察署檢察長令核轉臺灣桃園地方法院檢察署檢察官函移併案審理（右揭
    (三)部分，戊○○於九十三年十月底向臺灣板橋地方法院檢察署提出告訴），及乙○○、丁○○訴由桃園縣警察局移送臺灣桃園地方法院檢察署檢察官函移併案審
    理（右揭(四)部分），本院於準備程序進行中，己○○就被訴事實為有罪之陳述，
    經告知簡式審判程序之旨，並聽取各當事人之意見後，裁定進行簡式審判程序。
    理  由
一、證據名稱：
  １、被告己○○之自白。
  ２、右揭事實一(一)部分：
    (1)告訴人丙○○於警詢中之指訴。
    (2)證人官建賢於警詢中之證述。
    (3)卷附之遊戲歷程物品流向紀錄一份、遊戲橘子公司「jogsejogse」帳號之資料
      一份。
  ３、右揭事實一(二)部分：
    (1)告訴人甲○○於警詢中之指訴。
    (2)證人林駿宏、張延堂於警詢中之證述。
    (3)卷附之遊戲歷程物品流向紀錄一份、遊戲橘子公司「000000000 」帳號之一小
      卡王一會員資料一份、網路遊戲竊盜案通報單一件、「zzdfgert」帳號IP位置
      紀錄及查詢資料各一份。
  ４、右揭事實一(三)部分：
    (1)告訴人戊○○於警詢中之指述。
    (2)證人林駿宏、張延堂於警詢中之證述。
    (3)卷附之遊戲歷程物品流向紀錄一份、遊戲橘子公司「000000000 」帳號之一小
      卡王一會員資料一份。
  ５、右揭事實一(四)部分：
    (1)告訴人乙○○、丁○○於警詢、偵查中之指述。
    (2)卷附之遊戲歷程物品流向紀錄二份、遊戲橘子公司「Ｚ000000000」帳號之力騎
      123 會員資料一份。
二、按電磁紀錄係指以電子、磁性或其他無法以人之知覺直接認識之方式所製成之紀
    錄，而供電腦處理之用者；又電磁記錄關於竊盜罪章之罪，以動產論，刑法第二
    百二十條第三項、修正前第三百二十三條分別定有明文。是電磁記錄雖為無體物
    ，仍為竊盜罪之客體。而所謂「竊取」係指破壞原持有人對於財物之持有支配關
    係而建立新的持有支配關係。查「天堂」網路遊戲之虛擬裝備、武器、道具等電
    磁紀錄，須利用遊戲伺服器所生之虛擬空間，方能支配使用，並無法經由單機複
    製，則被告經由「天堂」線上遊戲伺服器，破壞被害人所持有「天堂」遊戲虛擬
    裝備、武器、道具等電磁記錄之支配關係，並進而建立自己之持有支配關係，自
    屬竊盜行為。雖被告行為後，於九十二年六月二十五日修正公布之刑法第三百二
    十三條，已刪除電磁紀錄擬制為動產之規定，而將電磁紀錄納入新增之妨害電腦
    使用罪章中規範，依九十二年六月二十五日新修正公布之刑法第三百五十九條規
    定：「無故取得、刪除或變更他人電腦或其相關設備之電磁紀錄，致生損害於公
    眾或他人者，處五年以下有期徒刑、拘役或科或併科二十萬元以下罰金。」，並
    在同法第三百六十三條規定前開罪行須告訴乃論。本件被害人丙○○、甲○○、
    戊○○、乙○○、丁○○業均提出告訴，經比較新舊法之結果，自以行為時之竊
    盜罪規定較有利於被告。是核被告所為，係犯刑法第三百三十九條第二項、第一
    項之詐欺得利罪，及修正前刑法第三百二十三條、第三百二十條第一項之竊盜電
    磁紀錄罪。被告先後多次詐欺得利犯行，時間緊接，方法相同，觸犯構成要件相
    同之罪名，顯係基於概括犯意反覆為之，應依連續犯之規定論以一罪，並依法加
    重其刑；被告先後多次竊盜電磁紀錄犯行，亦時間緊接，方法相同，觸犯構成要
    件相同之罪名，顯係基於概括犯意反覆為之，亦應依連續犯之規定論以一罪，並
    依法加重其刑。又被告所犯上開二罪間，有方法結果之牽連關係，應依刑法第五
    十五條規定，從一重之詐欺得利罪處斷。查被告所犯事實欄一(一)(三)(四)全部及事實
    欄一(二)關於詐欺得利部分之犯行，雖未據公訴人起訴，然因與已起訴部分有連續
    犯、牽連犯之裁判上一罪關係，為起訴效力所及，本院自應併予審理。爰審酌被
    告之素行狀況、犯罪動機、手段、目的、所生危害及犯罪後態度等一切情狀，量
    處如主文所示之刑，並諭知易科罰金之折算標準。
三、應適用之法條：刑事訴訟法第二百七十三條之一第一項、第二百九十九條第一項
    前段，刑法第二條第一項但書、第五十六條、第三百二十條第一項、條正前第三
    百二十三條、第三百三十九條第二項、第一項、第五十五條、第四十一條第一項
    前段，罰金罰鍰提高標準條例第一條前段、第二條。
四、如不服本判決，得自收受送達之日起十日內向本院提出上訴狀。
本案經檢察官陳伯厚到庭執行職務。
中　　　華　　　民　　　國　　九十三　　年　　 十一 　　月　　 三十 　　日
                                  臺灣板橋地方法院刑事第十六庭
                                      法  官  戴  嘉  清
右正本證明與原本無異。
如不服本判決，應於判決送達後十日內，向本院提出上訴狀。
                                      書記官  許  千  士
中　　　華　　　民　　　國　　九十三　　年　　 十一 　　月　　 三十 　　日
附錄本案論罪科刑法條全文：
刑法第三百二十條
意圖為自己或第三人不法之所有，而竊取他人之動產者，為竊盜罪，處五年以下有期
徒刑、拘役或五百元以下罰金。
意圖為自己或第三人不法之利益，而竊佔他人之不動產者，依前項之規定處斷。
前二項之未遂犯罰之。
修正前刑法第三百二十三條
電能、熱能及其他能量或電磁紀錄，關於本章之罪，以動產論。
刑法第三百三十九條
意圖為自己或第三人不法之所有，以詐術使人將本人或第三人之物交付者，處五年以
下有期徒刑、拘役或科或併科一千元以下罰金。
以前項方法得財產上不法之利益或使第三人得之者，亦同。
前二項之未遂犯罰之。
